【裁判字號】    88,訴,2476
【裁判日期】    890501
【裁判案由】    毒品危害防制條例
【裁判全文】
台灣台中地方法院刑事判決                        八十八年度訴字第二四七六號
    公  訴  人  台灣台中地方法院檢察署檢察官
    被      告  甲○○
右列被告因毒品危害防制條例案件，經檢察官提起公訴（八十八年度毒偵緝字第一三
二號），本院判決如左：
    主  文
甲○○連續轉讓第二級毒品，處有期徒刑捌月。
扣案之安非他命肆小包 (毛重肆點貳公克)，沒收銷燬之。
    事  實
一、甲○○曾於 (一)民國八十六年間因違反麻醉藥品管理條例案件，經法院判處有
    期徒刑八月確定；又於 (二)八十七年間分別因違反槍砲彈藥刀械管制條例案件
    、違反麻醉藥品管理條例案件、違反電信法案件，經法院判處有期徒刑一年、九
    月、四月，經檢察官聲請定執行刑為有期徒刑一年十月確定，因第 (一)部分之
    案件與第 (二)部分案件不合於定執行刑要件，而先執行第 (一)部分之刑期，於
    八十七年六月十三日執行完畢後，接續執行第 (二)部分殘餘之刑期，並於八十
    七年十一月二十日假釋出獄，於假釋期間 (應執行至八十九年三月十八日)，仍
    不知警惕。甲○○除自己有施用第一級毒品海洛因及第二級毒品安非他命（均因
    觀察、勒戒後無繼續施用傾向經檢察官為不起訴處分）之惡習外，並因與顏美鳳
    為同居男女朋友之親蜜關係，竟基於概括之犯意，自八十八年五月間起至同年六
    月間止，在台中縣清水鎮○○路一八０之十五號同居住處，連續多次將其購得之
    第二級毒品安非他命無償轉讓予顏美鳳施用，二人且經常有共同施用之行為，而
    顏美鳳甚且將甲○○轉讓予其施用之第二級毒品安非他命，再轉讓予其乾弟弟白
    格成施用（業經檢察官另行提起公訴）。嗣於八十八年六月十日中午十二時三十
    分許，經警在台中縣清水鎮一八０之十五號處執行查緝被通緝中之顏美鳳時，甲
    ○○即跳樓逃逸，警方在現場除查獲顏美鳳、白格成外，並扣得甲○○轉讓予顏
    美鳳分裝之第二級毒品安非他命四小包 (毛重四點二公克)。
二、案經台中縣警察局清水分局報請臺灣臺中地方法院檢察署檢察官偵查起訴。
    理  由
一、訊據被告甲○○矢口否認有如事實欄所示犯行，辯稱：伊從未提供第二級毒品安
    非他命予顏美鳳施用云云。惟查：證人即被告之同居女友顏美鳳於警訊時證稱：
    「 (問：你所吸食安非他命來源為何)是甲○○拿回來，我們一起吸的」；於台
    灣台中地方法院檢察署檢察官八十八年七月十五日訊問時證稱：「（問：安非他
    命來源）都是甲○○的朋友送的，甲○○若有拿到安非他命的話，我們二人就一
    起吸，沒有的話，就二人都沒得吸。我和他畢竟住在一起，我和他準備要結婚了
    」；於八十八年七月廿二日訊問時證稱：「．．．我和甲○○有時也一起吸，我
    吸的安非他命都是甲○○的」；於八十八年八月十一日訊問時證稱：「 (問：安
    非他命來源)甲○○給我的」；「 (問：幾次？)很多次，記不得了」「 (問：你
    這段期間吸食安非他命都是甲○○給妳？)是，他沒向我拿錢」等語；而證人即
    顏美鳳之乾弟白格成於警訊時證稱：「．．．但我確定安非他命 (即扣案如事實
    欄所示安非他命)是甲○○．．．帶回來交給顏美鳳．．．分裝成小包的」；於
     台灣台中地方法院檢察署檢察官八十八年七月十六日訊問時證稱：「．．．安
    非他命應該是甲○○的，甲○○應該給顏美鳳，顏美鳳再給我」；於八十八年七
    月廿二日訊問時證稱：「 (問：是否知道顏美鳳安非他命來源)是向甲○○拿的
    」等語；另證人即台中縣警察局清水分局刑事組偵查員練育成於台灣台中地方法
    院檢察署檢察官八十八年七月十五日訊問時亦證稱：顏美鳳、白格成二人確有承
    認所吸食之安非他命係甲○○所送的等語，而證人白格成與被告並無素怨、證人
    顏美鳳與被告更係同居且論及婚嫁之親密男女朋友關係，自無誣陷被告之理，渠
    等證言應屬真實可採，此外，復有安非他命四小包扣案可證，被告所辯，應屬卸
    責之詞，洵無可採。因而事證明確，被告之犯行至為明確，應予依法論科。
二、核被告所為，係犯毒品危害防制條例第八條第二項之轉讓第二級毒品罪。被告持
    有第二級毒品安非他命之低度行為應為轉讓之高度行為所吸收，不另論罪。被告
    先後多次犯行，時間緊接，犯罪構成要件相同，顯係基於概括犯意反覆為之，為
    連續犯，應依刑法第五十六條規定論以一罪，並加重其刑。按刑法第七十九條之
    一第一項規定：「二以上徒刑併執行者，第七十七條所定最低應執行之期間，合
    併計算之。」同條第三項規定：「依第一項規定合併計算執行期間而假釋者，前
    條第一項規定之期間，亦合併計算之。」則在併合執行之情形，經許其假釋出獄
    者，其報請許可假釋所須最低應執行之期間，既合併計算，且假釋期間 (即殘刑
    期間)，亦合併計算之，其期間即無從區分，從而，不論假釋出獄前所執行之期
    間是否已逾其中任一罪之刑期，亦不論嗣後其假釋有無被撤銷，在假釋期間內，
    均應認為尚未執行完畢，其於執行逾其中任一罪之刑期後五年內之假釋期間，再
    犯有期徒刑以上之罪者，不應論以累犯 (最高法院八十八年第四次刑事庭會議決
    議參照)。而被告雖曾於 (一)八十六年間因違反麻醉藥品管理條例案件，經法院
    判處有期徒刑八月確定；又於 (二)八十七年間分別因違反槍砲彈藥刀械管制條
    例案件、違反麻醉藥品管理條例案件、違反電信法案件，經法院判處有期徒刑一
    年、九月、四月，經檢察官聲請定執行刑為有期徒刑一年十月確定，因第 (一)
    部分之案件與第 (二)部分案件不合於定執行刑要件，而先執行第 (一)部分之刑
    期，於八十七年六月十三日執行完畢後，接續執行第 (二)部分殘餘之刑期，並
    於八十七年十一月二十日假釋出獄，本件行為時尚在假釋期間 (應執行至八十九
    年三月十八日)，有臺灣台中地方法院檢察署刑案資料查註紀錄表及本院被告全
    國前案紀錄表附卷可憑，惟揆諸前揭最高法院決議意旨，仍不應論以累犯，公訴
    意旨認應以累犯論處，容有誤會。爰審酌被告之品性、犯罪動機係源於與顏美鳳
    男女朋友間之情感因素始為無償轉讓，轉讓安非他命之次數、數量及犯罪後未能
    坦承犯行之犯後態度等一切情狀，量處如主文所示之刑。扣案之第二級毒品安非
    他命四小包 (毛重四點二公克)，係甲○○轉讓予顏美鳳分裝，業據證人白格成
    於警訊時陳明，應依毒品危害防制條例第十八條第一項前段規定，宣告沒收銷燬
    之。另扣案之殘餘安非他命塑膠袋十一個及施用毒品所用之玻璃吸食器十支、塑
    膠吸食器一組等物，並無證據證明係供被告犯轉讓罪所用之物，自不得併諭知沒
    收銷燬。
三、證人顏美鳳、白格成關於被告轉讓安非他命之事實，業據其等分別於警、偵訊中
    多次供述屬實，被告另聲請與渠等對質一節，本院認無必要，附此敘明。
據上論斷，應依刑事訴訟法第二百九十九條第一項前段，毒品危害防制條例第八條第
二項、第十八條第一項前段、刑法第十一條前段、第五十六條，判決如主文。
中      華      民      國      八十九      年      五      月    一    日
                                臺灣臺中地方法院刑事第七庭
                                        法  官 劉  長  宜
右正本證明與原本無異。
如不服本判決，應於送達後十日內向本院提出上訴狀(須附繕本)，上訴於台灣高等法
院台中分院。
                                         書記官
中    華    民    國    八十 九   年       五       月        三        日
附錄論罪科刑法條
毒品危害防制條例第八條第二項：轉讓第二級毒品者，處六月以上五年以下有期徒刑
，得併科新臺幣七十萬元以下罰金。


司法院資訊處製作；財團法人民間司法改革基金會備份。
